【裁判字號】    89,上易,1383
【裁判日期】    890517
【裁判案由】    竊盜
【裁判全文】
臺灣高等法院刑事判決                          八十九年度上易字第一三八三號
    上  訴  人  臺灣桃園地方法院檢察署檢察官
    被      告  甲○○
右上訴人因被告竊盜案件，不服臺灣桃園地方法院八十八年度易字第二五八０號，中
華民國八十九年一月三十一日第一審判決（起訴案號：臺灣桃園地方法院檢察署八十
八年度偵字第一四九八一號）提起上訴，本院判決如左：
    主  文
上訴駁回。
    事  實
一、甲○○意圖為自己不法之所有，於民國（下同）八十八年六月十四日十三時四十
    五分許，在桃園縣中壢市陸光六村一四一號千園美容院，趁乙○○上廁所之際，
    竊取黃女放置檯架上之諾機亞牌之行動電話（價值新臺幣一萬七千元）及鑰匙一
    串，得手後隨即離去，迄未返還。
二、案經桃園縣警察局中壢分局報請臺灣桃園地方法院檢察署檢察官偵查起訴。
    理  由
一、訊據被告甲○○固不否認有於前揭時地拿走被害人乙○○之行動電話，惟矢口否
    認涉有右揭竊盜犯行，辯稱：我與被害人過去是男女朋友關係，當天她先去洗頭
    ，我過不久即到該美容院，因未帶手機，臨時先向她借來用，有請老闆娘轉告，
    後來欲還給被害人，是她不願接受，且當時並沒拿鑰匙云云。惟查：右揭犯罪事
    實，業據被害人乙○○指訴歷歷，核與證人即千園美容院之負責人詹素蘭證述情
    節相符，且證人詹素蘭復證述被告於取走行動電話之際，並未教要伊轉告被害人
    ，被告所辯各語，顯非事實，要屬卸責之詞，無足憑信。參以被告迄今未主動與
    被害人聯絡，亦未返還所拿取之物等情，足認其主觀上有不法所有之意圖，其竊
    盜犯行，事證明確，洵堪認定。
二、核被告所為係犯刑法第三百二十條第一項之竊盜罪。
三、原審因以適用刑法第三百二十條第一項、罰金罰鍰提高標準條例第一條、第二條
    前段各規定，審酌被告犯罪之動機、目的、手段及其品性、生活狀況、智識程度
    、犯罪所生之損害、犯罪後態度等一切情狀，量處罰金五千元，並諭知易服勞役
    之折算標準。本院經核原審認事用法，並無不合，量刑亦稱允當。檢察官上訴意
    旨，仍執前詞，謂原審量刑過輕，指摘原判決不當，為無理由，應予駁回。
據上論斷，應依刑事訴訟法第三百六十八條，判決如主文。
本案經檢察官沈明彥到庭執行職務。
中      華      民      國    八十九    年      五      月     十七     日
                                臺灣高等法院刑事第二十二庭
                                    審判長法  官  許  正  順
                                          法  官  林  明  俊
                                          法  官  胡  方  新
右正本證明與原本無異。
不得上訴。
                                          書記官  秦  慧  榮
中      華      民      國    八十九    年      五      月     十九     日
附錄：本案論罪科刑法條全文
刑法第三百二十條
意圖為自己或第三人不法之所有，而竊取他人之動產者，為竊盜罪，處五年以下有期
徒刑、拘役或五百元以下罰金。
意圖為自己或第三人不法利益，而竊佔他人之不動產者，依前項之規定處斷。
前二項之未遂犯罰之。


司法院資訊處製作；財團法人民間司法改革基金會備份。
